sv: Kameror och optik > Fotografi > Ljussättning och studio > Studiofästen och -stativ: Bakgrundsstativ; Bomarmar; C-stativ; Takfästen; Klämmor; Grepphuvuden; Ljusstativ; Reflektorhållare; Bordsställ; Väggfästen
da: Kameraer og optik > Fotografi > Lyssætning og studieoptagelser > Studiemontering: Bagtæppestativer; Boomarme; C-standere; Loftsbeslag; Klemmer; Grebhoveder; Lysstativer; Reflektorholdere; Bordpladestativer; Vægbeslag
sl-SI: Fotoaparati in optika > Fotografija > Osvetlitev in fotografski studio > Studijska stojala in nosilci: Stojala za ozadje; Teleskopske roke; C-stojala; Stropni nosilci; Objemke; Držala za oprijem; Stojala za luči; Držala za reflektorje; Namizna stojala; Montaža na steno
hr-HR: Fotoaparati i optika > Fotografija > Rasvjeta i studio > Studijski stalci i nosači: Stalci za pozadine; Ručke za boom stalke; Postolje C-oblika; Stropni stalci; Stezaljke; Glave za držanje; Stalci za svjetlo; Držači reflektora; Stolna postolja; Zidni stalci
tr: Kameralar ve Optik Malzemeler > Fotoğrafçılık > Işıklandırma ve Stüdyo > Stüdyo Standları ve Bağlantıları: Fon Standları; Bom Kolları; C-Standlar; Tavan Montaj Parçaları; Kıskaçlar; Kavrama Başlıkları; Işık Standları; Reflektör Tutucular; Masa Üstü Standlar; Duvar Montaj Aparatları
fr: Appareils photo, caméras et instruments d’optique > Photographie > Éclairage et studio > Supports et fixations de studio: Supports de toile de fond; Bras articulés; C-Stands; Supports de plafond; Pinces; Têtes de préhension; Supports d’éclairage; Supports de réflecteur; Supports de table; Supports muraux
en: Cameras & Optics > Photography > Lighting & Studio > Studio Stands & Mounts: Backdrop Stands; Boom Arms; C-Stands; Ceiling Mounts; Clamps; Grip Heads; Light Stands; Reflector Holders; Tabletop Stands; Wall Mounts
pt-PT: Câmaras e ótica > Fotografia > Iluminação e estúdio > Suportes e apoios de estúdio: Suportes de fundo; Braços de suporte; Suportes em C; Suportes de teto; Grampos para bateria; Cabeças de aperto; Suportes de luz; Suportes para refletores; Suportes de mesa; Suportes de parede
cs: Foto, video a optika > Fotografování > Osvětlení a studiové vybavení > Studiové stojany a držáky: Stojany na pozadí; Ramena ke stojanům; Stojany typu C; Stropní držáky; Svorky; Grip head držáky; Stojany na světla; Držáky reflektorů; Stojany na stůl; Držáky na stěnu
ru: Камеры и оптика > Фотография > Освещение и оборудование для студий > Стойки и крепления для осветительного оборудования: Стойки для фона; Стрелы для стоек; Стойки C-Stand; Потолочные крепления; Зажимы; Крепежные головки; Стойки для осветительных приборов; Держатели для отражателей; Настольные штативы; Настенные крепления
fi: Kamerat ja optiikka > Valokuvaus > Valaistus ja studio > Studiotelineet ja asennustelineet: Taustatelineet; Puomivarret; C-varret; Kattokiinnikkeet; Puristimet; Kiinnikepäät; Äänitelineet; Heijastinpidikkeet; Pöytätelineet; Seinätelineet
th: กล้องและออปติก > การถ่ายภาพ > แสงและสตูดิโอ > ขาตั้งไฟและอุปกรณ์สตูดิโอ: ขาตั้งฉากหลัง; แขนบูม; ขาตั้งเซนจูรี่; ตัวยึดเพดาน; แคลมป์หนีบ; หัวจับ; ขาตั้งไฟ; ที่จับที่สะท้อน; ขาตั้งบนโต๊ะ; ที่วางแบบติดผนัง
sk-SK: Fotoaparáty a optické zariadenia > Fotografovanie > Osvetlenie štúdia > Štúdiové stojany a držiaky: Stojany na pozadie; Statívy s ramenom; C-stojany; Stropné držiaky; Svorky; Uchopovacie hlavy; Stojany na svetlá; Držiaky reflektorov; Stolové stojany; Nástenné držiaky
ko: 카메라/광학 기기 > 사진 > 조명/스튜디오 > 스튜디오용 스탠드/마운트: 배경 스탠드; 붐 암; C 스탠드; 천장 마운트; 클램프; 그립 헤드; 조명 스탠드; 리플렉터 홀더; 탁상용 스탠드; 벽설치용
zh-TW: 相機和光學元件 > 攝影器材 > 照明與攝影棚 > 攝影棚立架/架座: 背景架; 直播桌邊架; C 型支架; 吸頂安裝架; 夾鉗; 夾頭; 燈架; 反光鏡支架; 桌上展示架; 壁掛展示架
ro-RO: Aparate foto și componente optice > Fotografie > Iluminat și studio > Standuri și suporturi pentru studio: Standuri de fundal; Brațe; Standuri C; Suporturi de tavan; Cleme; Capete de prindere; Standuri pentru lumini; Suporturi pentru reflectoare; Standuri de masă; Suporturi de perete
el: Κάμερες & οπτικά συστήματα > Φωτογραφία > Φωτισμός & στούντιο > Βάσεις & στηρίγματα στούντιο: Βάσεις για φόντα; Μπράτσα μπούμα; Βάσεις τύπου C (C-Stands); Στηρίγματα οροφής; Σφιγκτήρες; Κεφαλές λαβών; Βάσεις φωτισμού; Στηρίγματα ανακλαστήρων; Επιτραπέζιες βάσεις; Βάσεις/στηρίγματα τοίχου
lt-LT: Fotoaparatai ir optika > Fotografija > Apšvietimas ir studija > Studijų stovai ir laikikliai: Fono stovai; Stovų skersiniai; C formos stovai; Lubiniai laikikliai; Spaustukai; Tvirtinimo galvos; Žibintų stovai; Reflektorių laikikliai; Staliniai stovai; Sieniniai laikikliai
nb: Kameraer og optikk > Fotografering > Belysning og studio > Studiostativer og -fester: Bakteppestativer; Bomarmer; C-stativer; Takfester; Klemmer; Grepshoder; Lysstativer; Reflektorholdere; Bordstativer; Veggfester
ja: カメラ・光学機器 > 写真 > 照明・スタジオ > スタジオ用マウント: 背景スタンド; ブームアーム; Cスタンド; 天井マウント; クランプ; グリップヘッド; ライトスタンド; リフレクターホルダー; 卓上スタンド; 壁掛け
pt-BR: Câmeras e óptica > Fotografia > Iluminação e estúdio > Suportes para equipamento de estúdio: Suportes de cenário; Braços de lança; Suportes C; Montagens de teto; Braçadeiras; Cabeças de aperto; Suportes de luz; Suportes para refletores; Suportes de mesa; Suportes para paredes
vi: Máy ảnh & Quang học > Nhiếp ảnh > Chiếu sáng và studio > Giá đỡ & Chân đế studio: Giá đỡ phông nền; Cánh tay giá đỡ boom; Chân đỡ chữ C; Giá treo trần; Kẹp giữ; Đầu kẹp; Chân đỡ đèn; Giá đỡ tấm hắt sáng; Giá để bàn; Giá gắn tường
pl: Aparaty, kamery i przyrządy optyczne > Fotografia > Oświetlenie i studio > Stojaki i uchwyty studyjne: Stojaki na tło; Ramiona wysięgnika; Stojaki C; Uchwyty sufitowe; Zaciski mocujące; Głowice chwytające; Stojaki oświetleniowe; Uchwyty reflektorów; Stojaki stołowe; Uchwyty ścienne
it: Fotocamere/dispositivi ottici > Fotografia > Illuminazione e studio > Supporti e sostegni da studio: Supporti per fondali; Bracci Boom; Supporti a C; Supporti a soffitto; Morsetti; Teste di presa; Supporti luminosi; Supporti per riflettori; Supporti da tavolo; Supporti a parete
de: Kameras & Optik > Fotografie > Beleuchtung & Studiobedarf > Studio-Halterungen: Hintergrundständer; Auslegerarme; C-Ständer; Deckenhalterungen; Klammern; Befestigungsköpfe; Lichtstative; Reflektorhalter; Tischständer; Wandhalterung
hu: Fényképezőgépek és optikák > Fényképezés > Világítás és stúdió > Stúdióállványok és -rögzítők: Háttérállványok; Mikrofonállványok; C-állványok; Mennyezeti rögzítők; Bilincsek; Markolatfejek; Fényállványok; Reflektortartók; Asztali állványok; Fali rögzítők
zh-CN: 相机与光学器件 > 照片冲印/摄影棚器材 > 摄影棚器材 > 摄影棚幕布支架: 背景幕布架; 动臂; C 型支架; 吸顶安装; 夹钳; 夹头; 灯架; 反光板支架; 桌面支架; 壁架
es: Cámaras y ópticas > Fotografía > Iluminación y estudio > Montajes de estudio: Soportes para telones de fondo; Brazos para caballetes; Soportes C; Soportes de techo; Abrazaderas; Cabezales de agarre; Soportes de luz; Soportes para reflectores; Soportes de mesa; Soportes de pared
nl: Camera's en optiek > Fotografie > Belichting en studio > Statieven en bevestiging voor belichting: Achtergrondstatieven; Boom-armen; C-statieven; Plafondbevestigingen; Klemmen; Grijpkoppen; Lichtstandaards; Reflectorhouders; Tafelstandaards; Muurbevestigingen
bg-BG: Фотоапарати и оптика > Фотография > Осветление и студио > Стойки за студийно оборудване: Стойки за фон; Регулируеми стойки; С-образни стойки; Стойки за таван; Скоби; Глави за захващане; Стойки за осветление; Поставки за рефлектори; Стойки за маса; Стойки за стена